# 租来的土地上建筑房屋，能作为固定资产入账吗？

提问人：hdd10000 时间：2021-12-24 14:55:41
我公司在租来的土地上建了一些房屋作为生产经营及办公用。 问题如下：
1 、 做为固定资产-房屋建筑物入账可以吗？
2 、如果没没有产权，会有如何影响？
谢谢！

回答人：chenyiwei
一般建议作为对租入土地的改良，确认为长期待摊费用。摊销年限为该房屋本身的可使用寿命和剩余租赁年限两者孰短。